臺灣新北地方法院刑事判決
111年度易字第261號
公  訴  人  臺灣新北地方檢察署檢察官
被      告  張錦生




上列被告因詐欺案件，經檢察官提起公訴（109年度偵緝字第343
5號），被告於本院準備程序中就被訴事實為有罪之陳述，經詢
問當事人意見，合議庭裁定由受命法官依簡式審判程序獨任審理
，本院判決如下：
    主  文
張錦生犯詐欺取財罪，處有期徒刑貳年陸月。未扣案之犯罪所得
新臺幣捌佰捌拾柒萬貳仟元沒收，於全部或一部不能沒收或不宜
執行沒收時，追徵其價額。
    事實及理由
一、按本件被告張錦生所犯係死刑、無期徒刑、最輕本刑為3年
    以上有期徒刑以外之罪，其於本院準備程序中就被訴事實為
    有罪之陳述，經受命法官告知簡式審判程序之旨，並聽取其
    與公訴人之意見後，本院認無不得或不宜改依簡式審判程序
    進行之處，爰依刑事訴訟法第273條之1第1項，裁定本件由
    受命法官獨任進行簡式審判程序，合先敘明。
二、本件犯罪事實及證據，除引用檢察官起訴書之記載（如附件
    ）外，證據部分應補充記載：「被告張錦生於本院準備程序
    及審理時所為之自白」。
三、核被告所為，係犯刑法第339條第1項之詐欺取財罪。被告多
    次對告訴人王琴淑詐欺取財之行為，係以單一犯意，於緊密
    相接之時、地接續為之，侵害同一法益，為接續犯，屬事實
    上一罪。又被告構成累犯之事實及應加重其刑之事項，均應
    由檢察官主張並具體指出證明之方法後，經法院踐行調查、
    辯論程序，方得作為論以累犯及是否加重其刑之裁判基礎（
    最高法院刑事大法庭110年度台上大字第5660號裁定意旨參
    照）。經查，本件公訴意旨未論及被告是否構成累犯之事實
    及應否加重其刑之相關事項，揆諸上開說明，本院自無從加
    以審究。
四、爰以行為人之責任為基礎，審酌被告不思以正當方式賺取財
    物，竟貪圖不法利益，利用告訴人之信任，接續多次向告訴
    人詐取財物，行為實有不當，惟念被告於本院審理時已坦承
    犯行，並與告訴人調解成立（雙方約定自民國111年9月起分
    期給付賠償金額），態度尚佳，兼衡其智識程度、家庭生活
    與經濟狀況、犯罪動機、目的、手段、所得利益、被害人所
    受損失等一切情狀，量處如主文所示之刑，以資懲儆。
五、沒收：
  ㈠被告詐得之款項共計新臺幣（下同）887萬2,000元（詳如起
    訴書附表所示），為被告之犯罪所得，雖未經扣案，仍應依
    刑法第38條之1第1項前段、第3項之規定宣告沒收，並諭知
    於全部或一部不能沒收或不宜執行沒收時，追徵其價額。另
    若日後被告有實際賠償告訴人之情形，已賠償之款項自得於
    檢察官指揮執行時予以扣除，附此敘明。
  ㈡至被告固辯稱曾還給告訴人75萬元云云，惟未提出任何證據
    以實其說，且告訴人於本院審理時已到庭陳稱被告並未還錢
    等語，是被告此部分所辯尚難採信，併予敘明。　
據上論斷，依刑事訴訟法第273條之1第1項、第284條之1、第299
條第1項前段、第310條之2、第454條第2項，刑法第339條第1項
、第38條之1第1項前段、第3項，刑法施行法第1條之1第1項，判
決如主文。
本案經檢察官許慈儀提起公訴，檢察官陳炎辰、王佑瑜到庭執行
職務。　　
中　　華　　民　　國　　111 　年　　8 　　月　　26　　日
                    刑事第四庭    法　官  楊筑婷
以上證明與原本無異。
如不服本判決，應於判決送達後20日內敘明上訴理由，向本院提
出上訴狀（應附繕本），上訴於臺灣高等法院。其未敘述上訴理
由者，應於上訴期間屆滿後20日內向本院補提理由書「切勿逕送
上級法院」。
                                  書記官  陳映孜
中　　華　　民　　國　　111 　年　　8 　　月　　26　　日
附錄本案判決論罪科刑法條：
中華民國刑法第339條
意圖為自己或第三人不法之所有，以詐術使人將本人或第三人之
物交付者，處5年以下有期徒刑、拘役或科或併科50萬元以下罰
金。
以前項方法得財產上不法之利益或使第三人得之者，亦同。
前二項之未遂犯罰之。

【附件】
臺灣新北地方檢察署檢察官起訴書
                                   109年度偵緝字第3435號
　　被　　　告　張錦生　男　55歲（民國00年0月0日生）
　　　　　　　　　　　　住新竹市○○區○○街000號2樓
　　　　　　　　　　　　居新竹市○區○○街00巷00號6樓
　　　　　　　　　　　　國民身分證統一編號：Z000000000號
上列被告因詐欺案件，已經偵查終結，認應提起公訴，茲將犯罪
事實及證據並所犯法條分敘如下：
　　　　犯罪事實
一、張錦生明知借款事由不實，且無還款資力，竟意圖為自己不
    法之所有，基於詐欺取財之犯意，自民國108年5月間起，陸
    續向王琴淑佯稱其母親需要照顧、玩遊戲輸錢、出車禍需給
    付賠償金、另案須繳納罰金獲交保金、投資鑽石、直升機等
    附表所示事由，並於108年7月30日先簽立面額為新臺幣(下
    同)630萬元之本票1紙(票號:CH759405)以佯裝有還款能力，
    致使王琴淑陷於錯誤，在新北市五股區某處陸續交付如附表
    所示金額與張錦生或匯款至張錦生所指定之國泰世華銀行帳
    戶帳號000000000000號、中國信託銀行帳戶帳號0000000000
    00號內，嗣張錦生避不見面，且亦未償還上開款項，王琴淑
    始悉受騙。
二、案經王琴淑告訴偵辦。
　　　　證據並所犯法條
一、證據清單及待證事實：
編號 證據名稱 待證事實 1 被告張錦生於偵查中之供述 其有簽立本票交與告訴人王琴淑，且有實際取得借款，然其對於具體數額已不清楚之事實。 2 證人即告訴人王琴淑於偵查中之指訴 其因遭被告詐騙，誤信被告有還款能力，及被告有如附表所示事由，而陸續匯款如附表所示金額或交付現金之事實。 3 證人林朋遇於偵查中之證述 證稱被告指示證人將匯入其國泰世華銀行帳戶帳號000000000000號、中國信託銀行帳戶帳號000000000000號內之款項轉入其他不明帳戶內，且被告稱係之前有開公司，錢放在朋友那的款項，錢一進帳戶就須轉出，其曾有見聞被告在玩九州娛樂城，該遊戲帳戶係有連結被告請其轉出之聯邦帳戶等語，而經核以證人上開帳戶之交易明細資料，告訴人款項匯入後，確旋即遭轉出至數個重覆帳戶(私人帳戶)，足徵被告意圖使用人頭帳戶，隱匿款項去向，製造複雜金流，且並未將款項用於繳納罰金、交保金使用等事實。 4 被告開立之本票面額630萬元(票號:CH759405)影本1紙、國泰世華銀行帳戶帳號000000000000號、中國信託銀行帳戶帳號000000000000號交易明細、臺灣臺北地方檢察署110年5月11日函文、臺灣桃園地方檢察署110年6月16日函文、合作金庫銀行帳戶帳號0000000000000號、台灣中小企業銀行帳戶帳號00000000000號、被告與告訴人之LINE對話紀錄截圖照片、告訴人歷次匯款申請書及自動櫃員機交易明細表、被告之全國刑案資料查註表 1、被告以附表所示事由詐騙告訴人。 2、被告實際上並無附表所示繳納交保金或罰金之紀錄。 3、告訴人匯入之款項均旋即轉入不明私人帳戶。 4、由對話紀錄可知被告於過程中均營造自己可以變賣遙控飛機、贖回鑽石、取出點數還款之形象，致使告訴人陷於錯誤再次借款，然被告於本署偵查中已供稱其有取出現金(遊戲幣)，然仍未還款之事實。 5 臺灣桃園地方檢察署109年度偵緝字第1999號起訴書 被告另有於相近時點以車禍、媽媽住院、案件需要等理由，向其他被害人詐騙借款(辯稱以遙控飛機、鑽石抵押)，而遭起訴之事實。 
二、核被告所為，係犯刑法第339條第1項之詐欺取財罪嫌。被告
    於密接之時間多次騙取告訴人款項之犯行，顯係基於單一犯
    意，依一般社會健全觀念，在時間差距上，難以強行分開，
    在刑法評價上，以視為數個舉動之接續施行，合為包括之一
    行為予以評價，較為合理，是應僅以一罪論。被告本件詐欺
    之犯罪所得，請依刑法第38條之1第1項、第3項宣告沒收之
    ，於全部或一部不能沒收時，追徵其價額。
三、至告訴人原係指訴被告於108年8月28日起至108年9月5日，
    向其恫稱：要跟你輸贏、你不用找人來找我，我會找人去找
    你等語，致使其心生畏懼，而匯款共64萬元至上開銀行帳戶
    內，因認被告涉有恐嚇取財罪嫌。然告訴人於109年2月4日
    、109年12月24日(本署收文日期)告訴補充理由狀及告訴補
    充理由(四)狀中，均係將108年8月28日起至108年9月5日之
    款項列入詐騙事由，核此詐欺取財部分(附表編號24至29)亦
    為上開起訴效力所及，附此敘明。
四、依刑事訴訟法第251條第1項提起公訴。
　　此　致
臺灣新北地方法院
中　　華　　民　　國　 110　　年　　6 　　月　　23　　日
　　　　　　　　　　　　　　　檢　察　官　許慈儀
本件正本證明與原本無異
中　　華　　民　　國　 110　　年　　8 　　月　　10　　日
                              書　記　官  郭品君
附錄本案所犯法條全文  
中華民國刑法第339條 
（普通詐欺罪）
意圖為自己或第三人不法之所有，以詐術使人將本人或第三人之
物交付者，處 5 年以下有期徒刑、拘役或科或併科 50 萬元以
下罰金。
以前項方法得財產上不法之利益或使第三人得之者，亦同。
前二項之未遂犯罰之。

附表
編號 日期 詐騙事由 詐騙金額(新臺幣) 備註(匯款對象): 同案被告林朋遇申辦之國泰世華銀行帳戶帳號000000000000號、中國信託銀行帳戶帳號000000000000號（所涉詐欺部分，另為不起訴處分） 1 108年7月30日 簽立本票630萬元(票號:CH759405)，佯裝有還款能力 630萬元  2 108年8月3日 維修遙控飛機 現金5萬元  3 108年8月4日 維修遙控飛機 現金13萬元  4 108年8月7日 繳交法院罰金，否則將遭收押 匯款7萬元  附證27  5 108年8月8日 車禍住院，對方提告肇事逃逸，需賠款。 匯款10萬元 附證28:6萬元 6 108年8月9日 遙控飛機被載走 匯款1萬8000元 附證29 7 108年8月10日 租載遙控飛機車資 匯款2萬5000元 附證30 8 108年8月11日 因欠錢被朋友押走 匯款5萬元 附證31 9 108年8月13日 模型機組裝費 匯款1萬5000元 附證32 10 108年8月14日 模型機換零件 匯款17萬元 附證33:14萬元 11 108年8月15日 購買遊戲卡 匯款10萬元 附證34 12 108年8月16日 刑事案件須請律師向法院請求易科罰金 匯款9萬元 附證35:11萬 13 108年8月17日 繳納法院罰金 匯款13萬元 附證36:4萬元 14 108年8月18日 買遙控飛機零件 現金10萬元  15 108年8月19日 買遙控飛機零件 匯款3萬元 附證37 16 108年8月20日 買螺絲 匯款1萬8000元 附證38 17 108年8月21日 去銀行繳納遊戲點數款項、補點數 現金20萬元、9萬 附證39:6萬元 18 108年8月22日 繳納檢察官之交保金 匯款9萬元 附證40 19 108年8月23日 拿回被典當之鑽石、補點數 匯款9萬元 附證41:6萬元 20 108年8月24日 拿回鑽石 匯款5萬9000元 附證42 21 108年8月25日 拿回鑽石 匯款5萬元 附證43 22 108年8月26日 拿回鑽石 匯款5萬5000元 附證44 23 108年8月27日 繳納臺北地院罰金 匯款20萬元 附證45:15萬元 24 108年8月28日 繳納120萬元罰金 現金17萬元  25 108年8月31日 拿回鑽石 5萬元  26 108年9月1日 拿回鑽石 9萬元  27 108年9月2日 拿回鑽石 23萬元  28 108年9月4日 在警局被朋友押走 6萬5000元  29 108年9月5日 拿回鑽石 3萬7000元 附證46:3萬2000元